臺灣桃園地方法院刑事判決　　　　　　　100年度易字第733號
公　訴　人　臺灣桃園地方法院檢察署檢察官
被　　　告　林家嬅
上列被告因詐欺案件，經檢察官聲請以簡易判決處刑（100 年度
偵字第13253 號），本院認不宜以簡易判決處刑，改依通常程序
，判決如下：
    主  文
本件免訴。
    理  由
一、公訴意旨略以：被告林家嬅預見提供銀行帳戶供他人使用，
    可能供詐欺者掩飾或隱匿渠等犯罪所得財物，竟因缺錢花用
    ，不違背其本意，基於提供自己銀行存摺帳戶予不明之人幫
    助他人掩飾犯罪所得財物之犯意，於民國97年3 月間某日，
    在桃園縣桃園市某處，將其所申請之臺灣中小企業銀行南台
    北分行帳號00000000000000號帳戶（下稱中小企銀南台北分
    行帳戶）之金融卡交予某真實姓名、年籍不詳之成年人並告
    知提款密碼，做為犯罪工具，嗣該成年人所屬之詐欺集團，
    意圖為自己不法之所有，於97年12月12日（聲請書誤載為97
    年12月15日），透過網路佯稱欲販賣商品，致陳政鴻陷於錯
    誤，於同日23時59分許（聲請書誤載為20時許）匯款新台幣
    （下同）1 元、29,123元（聲請書誤載為29,140元）至上述
    被告之金融帳戶內，嗣因陳政鴻發覺受騙而報警處理，始循
    線查悉上情，因認被告涉犯有刑法第339 條第1 項、第30條
    第1 項之幫助詐欺取財罪嫌（下稱本案）。
二、按案件曾經判決確定者，應諭知免訴之判決，刑事訴訟法第
    302 條第1 款定有明文。又訴訟上所謂一事不再理之原則，
    關於實質上一罪或裁判上一罪（如刑法修正前規定之連續犯
    、牽連犯），亦均有其適用（最高法院60年台非字第77號判
    例要旨參照）。亦即不論實質上之一罪，或連續犯、牽連犯
    、想像競合犯等裁判上之一罪，其一部事實已經判決確定者
    ，對於構成一罪之其他部分，均有其適用，此乃基於審判不
    可分之關係，在審理事實之法院，就全部犯罪事實，依同法
    第267 條之規定，本應予以審判，故其判決確定之效力，應
    及於全部之犯罪事實（最高法院85年度台非字第348 號判決
    要旨參照）。
三、經查：
  (一)被告既能預見將自己帳戶存摺、提款卡、密碼交付予不詳身
    分之人使用，足供他人作為詐騙財物匯款之工具，竟基於幫
    助他人詐欺取財之未必故意，於97年12月12日前之某日，以
    3,000 元之代價，出售其所有之臺灣土地銀行南崁分行帳號
    000000000000號帳戶（下稱土銀南崁分行帳戶）存摺、密碼
    及臺灣中小企業銀行南台北分行帳戶帳號00000000000 號帳
    戶存摺、密碼，並在桃園縣龜山鄉長庚醫院附近，將上開帳
    戶存摺、提款卡及密碼交付與該集團內之真實姓名、年籍不
    詳之成年人，而成為詐騙集團詐欺取財之工具，詐騙集團取
    得該門號後，即意圖為自己不法所有而基於詐欺取財之犯意
    ，先於97年12月12日，以女子藉由網路結識男士之方式，詐
    騙劉明輝操作自動櫃員機，致劉明輝陷於錯誤，於當日21時
    21分許，在臺北市○○區○○路某超商自動櫃員提款機處，
    依指示匯款29,123元至上開中小企銀南台北分行帳戶內；再
    於97年12月13日23時30分許，以電話向李家昌謅以能與之從
    事性交易，然需先匯款以確認身份，確認後會再將款項退還
    ，致李家昌陷於錯誤，而將29,983元匯入上開土銀南崁分行
    帳戶中；於97年12月14日18時許，詐騙集團成員以電話向黃
    鈺婷誆稱其因網路購物之付款方式設定有誤，需依指示操作
    自動櫃員提款機，以取消錯誤，致黃鈺婷陷於錯誤，而分別
    將30,000元、27,000元、30,000元、12,000元、1,000 元（
    總計100,000 元）匯入上開土銀南崁分行中，上開款項於匯
    入後旋遭提領一空，經劉明輝、李家昌及黃鈺婷發現受騙後
    ，報警處理而循線查獲上情之犯罪事實，業據臺灣桃園地方
    法院檢察署檢察官以98年度偵字第7655號、第9169號聲請簡
    易判決處刑，嗣經本院於98年11月26日以98年度桃簡字第23
    69號判決判處拘役55日，如易科罰金，以1,000 元折算1 日
    ，於99年2 月10日判決確定（下稱前案）等情，有上開刑事
    簡易判決及臺灣高等法院被告前案紀錄表各1 份在卷可按。
  (二)茲核本案與前案之犯罪事實，被告均係以交付前開中小企銀
    南台北分行同一帳號之帳戶存摺、金融卡、密碼之行為，幫
    助詐騙集團實行詐欺取財之犯行，其兩者之幫助行為核屬同
    一，而被告以一幫助行為幫助正犯即詐欺集團成員詐欺本件
    被害人陳政鴻及上開確定判決所認定之被害人劉明輝，侵害
    數被害人法益，係一行為觸犯數罪名之想像競合犯，為裁判
    上一罪之關係，本案與前案核屬同一案件，是本案公訴人就
    前案同一犯罪事實起訴，揆諸前開說明，自違一事不再理之
    法則，前案既經判決確定，已如前述，本院爰不經言詞辯論
    ，逕諭知免訴之判決。
四、按檢察官聲請以簡易判決處刑之案件，經法院認為有刑事訴
    訟法第451 條之1 第4 項但書之情形者，應適用通常程序審
    判之，刑事訴訟法第452 條定有明文。查本件被告被訴詐欺
    乙案，本院於審理後，認有刑事訴訟法第451 條之1 第4 項
    但書第3 款之情形，不宜以簡易判決處刑，爰依同法第452
    條之規定，改用通常程序審判之，附此敘明。
據上論斷，應依刑事訴訟法第452 條、第302 條第1 款、第307
條，判決如主文。
中    華    民    國  100     年    8     月    5     日
                  刑事第四庭  審判長法  官  張淑華
                                    法  官  林宜靜
                                    法  官  林維斌
以上正本證明與原本無異
如不服本判決，應於判決送達後10日內，向本院提出上訴狀。
                                    書記官  沈秀珍
中    華    民    國  100     年    8     月    5     日